臺灣高等法院刑事裁定
109年度聲字第3942號
聲  請  人  
即  被  告  賴文凡



上列聲請人即被告因違反毒品危害防制條例案件（本院109年度
上訴字第3308號），聲請具保停止羈押，本院裁定如下：
    主  文
聲請駁回。
    理  由
一、聲請意旨略以：聲請人即被告賴文凡已自白犯罪，供出所有
    犯罪事實，伊僅是受人利用，且為初犯，並無從中獲利，原
    判決量刑過重。伊是因罹患癌症末期，住院治療近1年沒有
    收入，復有年僅1歲之幼女，經濟拮据，故答應幫忙，賺取
    生活費，本案僅製造出少量愷他命毒品，毫無市場價值，並
    未危害社會，被告在所期間無法定期檢查，癌症隨時可能復
    發，希望在入監執行前有與家人團聚的機會，請准以具保或
    其他方式代替羈押云云。
二、按被告及得為其輔佐人之人或辯護人，得隨時具保，向法院
    聲請停止羈押，刑事訴訟法第110條第1項定有明文。次按羈
    押之目的在於確保刑事偵查、審判程序之完成，及刑事執行
    之保全，或預防反覆實施特定犯罪。羈押之被告除有刑事訴
    訟法第114 條各款所列情形之一，經具保聲請停止羈押，不
    得駁回外，其他犯罪經羈押之被告應否許可停止羈押，事實
    審法院本有斟酌訴訟進行程度及其他情事之裁量權（最高法
    院46年台抗字第6號判例、99年度台抗字第96號、第120號裁
    定意旨參照）。
三、經查：
　㈠被告因違反毒品危害防制條例案件，前經臺灣士林地方法院
    以108年訴字第335號判決認被告係犯共同製造第三級毒品罪
    ，處有期徒刑8年，被告不服提起上訴，本院於民國109年9
    月9日訊問後，認被告犯罪嫌疑重大，所犯為最輕本刑5年以
    上之重罪，有相當理由認有逃亡之虞，具刑事訴訟法第101
    條第1項第3 款之羈押原因，認有羈押之必要，而於109年9
    月9日裁定羈押在案。
　㈡被告所犯毒品危害防制條例第4條第3項製造第三級毒品罪，
    經第一審判處有期徒刑8年，足認被告犯罪嫌疑重大。雖被
    告主張伊始終自白犯行，第一審量刑過重，然此乃屬是否適
    用毒品危害防制條例第17條第2項之法定減輕事由，以作為
    行使刑罰裁量權之實際範圍，對於被告所犯毒品危害防制條
    例第4條3項之法定刑為最輕本刑7年以上有期徒刑之罪，乃
    不生影響甚明。至被告之犯罪動機、家庭生活經濟狀況等，
    乃屬刑法第57條所規定之量刑因子，亦不影響被告所犯罪名
    之法定刑。被告此節所辯，尚非可採。
  ㈢至被告主張伊罹患癌症需定期追蹤檢查部分，然被告所涉製
    造第三級毒品罪，法定本刑為7年以上有期徒刑之重罪，經
    第一審處以有期徒刑8年，被告不服提起上訴，現由本院審
    理中，衡以面臨重罪之訴追者，常伴有逃亡之高度可能性，
    此為趨吉避凶、脫免刑責、不甘受罰之基本人性，有相當理
    由足認被告有逃亡之虞，而具羈押原因。復參以被告所涉罪
    名，對社會秩序之危害程度及情節非輕，經審酌國家社會公
    益及被告之基本權利，就其目的與手段依比例原則權衡，為
    確保日後審判程序及刑罰之執行之目的得以順利進行，並防
    衛社會治安，應認仍有羈押必要，尚無從以具保、責付或限
    制住居等手段替代羈押。至被告之健康情形，並未提出任何
    證據或釋明被告有何非保外就醫顯難痊癒之情形。此外，本
    案復查無刑事訴訟法第114條各款所列不得駁回具保聲請之
    情形。
四、從而，被告執前詞為具保停止羈押之聲請，為無理由，應予
    駁回。
據上論斷，應依刑事訴訟法第220條，裁定如主文。
中　　華　　民　　國　　109 　年　　10　　月　　27　　日
                  刑事第二十二庭審判長法　官  洪于智
                                      法　官  陳銘壎
                                      法　官  汪怡君
以上正本證明與原本無異。
如不服本裁定，應於收受送達後五日內向本院提出抗告狀。
                                      書記官  賴怡孜
中　　華　　民　　國　　109 　年　　10　　月　　29　　日